# 关于三板公司定增价低于每股净资产是否涉及股份支付的问题

提问人：shihui780519 时间：2015-06-09 10:25:42
请教陈版主，有一新三板挂牌公司进行定向增发，增发对象均为券商（无公司现任股东及职工），定增每股价格低于最近一期审计后每股净资产。请问，对于公司定向增发事项，是否涉及股份支付的处理？

回答人：chenyiwei
请说明低价增发的原因，是否为了换取券商为公司股份提供的做市等服务？或者有其他目的和考虑？

提问人：shihui780519 时间：2015-06-10 12:46:22
请问陈老师，《讲解 2010 》中关于股份支付中”二 是股份支付是以获取职工或其他方服务为目的的交易。企业在股份支付交易中意在获取其职工或其他方提供的服务(费用)或取得这些服务的权利(资产)。企业获取这些服务或权利的目的是用于其正常生产经营，不是转手获利等“这样的描述。 因公司本次定增是为了换取券商为公司股份提供的做市等服务工，获取服务并非用于正常生产经营。即使定增价格比市价低，是否会认定为股份支付？

回答人：chenyiwei
这一条应不是判断是否构成股份支付的主要否决理由。而且从广义上说，挂牌交易并通过做市保持活跃交易，还是对挂牌公司本身可以带来间接经济利益的，虽然这些利益不能直接用货币计量。

提问人：zengfengxia 时间：2015-06-17 16:13:02
请教陈版，证监会会计部会计监管工作通讯 2015 年第一期，上市公司 2014 年年报审阅发现问题汇总中提到一个问题，“根据企业会计准则及相关规定，以权益结算的股份支付换取职工服务的，应当以授予职工的权益工具在授予日的公允价值计量。在估计所授予股份在授予日的公允价值时，不应考虑在等待期内转让的限制或其他限制，因为这些限制属于可行权的非市场条件。年报分析发现，在确定授予职工的限制性股票的公允价值时，有的公司在授予日股价的基础上考虑了流动性折扣，有的公司没有采用授予日的股价，而是采用其他时点的股价或之前一段期间股价的平均价格，在一定程度上减少了本应确认的股权激励费用。”限制性股票的公允价值应当低于正常流通的股票公允价值，但是这当中的差异不是流动性影响的吗？这句话应该如何理解？

回答人：chenyiwei
目前限制性股票的估值问题确实比较混乱。如果对流通的限制确实仅与可行权条件中的服务期限条件和非市场业绩条件相关，则在考虑限制性股票公允价值时确实不应扣除该限售因素的影响。

提问人：zengfengxia 时间：2015-06-17 21:11:34
谢谢陈版，一般限制性股权限制转让的期间与服务期限是重叠的，但可能还会有行权日后转让限制，这种情况下，行权日后的转让限制属于非可行权条件，属于应当考虑的流动性折扣，这样理解对吗？

回答人：chenyiwei
可以这样理解。